臺灣雲林地方法院刑事判決　　　　　　　　　　　　　九十一年度易字第一六四號
　　公　訴　人　臺灣雲林地方法院檢察署檢察官
　　被　　　告　丙○○
右列被告因竊盜案件，經檢察官提起公訴（九十一年度偵字第一一○八號），本院判
決如左：
    主  文
丙○○攜帶兇器竊盜，處有期徒刑拾月。
扣案如附表所示之工具壹批及瓦斯噴燈壹只均沒收之。
    事  實
一、丙○○前於民國九十年間因犯贓物罪，經本院北港簡易庭於九十年七月三日以九
    十年港簡字第一一一號判處有期徒刑六月，緩刑二年確定，竟於緩刑期內，復意
    圖為自己不法之所有，於九十一年三月十六日下午二時許，駕駛Ｊ七－四九○五
    號自用小客車，攜帶己有如附表所示之客觀上足以危害他人身體並可供兇器使用
    之工具一批及瓦斯噴燈一只，在雲林縣水林鄉土厝村大益保齡球館前，見該保齡
    球館目前歇業無人使用，竟至該保齡球館後方設置發電機處，以十字螺絲起子、
    活動扳手等工具拆卸發電機內之水箱，甫得手，即遭巡邏警員查獲，並當場扣得
    如附表所示之工具一批及瓦斯噴燈一只。
二、案經雲林縣警察局北港分局報告台灣雲林地方法院檢察署檢察官偵查起訴。
    理  由
一、訊據被告丙○○固不否認於右揭時地攜帶如附表所示之工具及噴燈一只，在大益
    保齡球館後方拆卸水箱遭警查獲之事實，惟矢口否認有何竊盜之犯行，辯稱：我
    見保齡球館許久無人管理，以為發電機沒有人要云云。惟查，右揭事實，業據被
    告於警訊及偵查中坦承不諱，核與被害人乙○○指述之失竊情節相符，並經證人
    即查獲警員甲○○到院證稱屬實，且有贓物認領保管單及現場照片三紙附卷可稽
    。被告事後翻異前供，顯屬卸責之詞，不足採信。本件事證明確，被告犯行堪以
    認定。
二、按刑法第三百二十一條第一項第三款之攜帶兇器竊盜罪，係以行為人攜帶兇器竊
    盜為其加重條件，此所謂兇器，其種類並無限制，凡客觀上足對人之生命、身體
    、安全構成威脅，具有危險性之兇器均屬之，且祇須行竊時攜帶此種具有危險性
    之兇器為已足，並不以攜帶之初有行兇之意圖為必要。查如附表所示之起子、扳
    手、美工刀等工具一批，或質地堅硬，或尖端鋒利，若持之施以強暴、脅迫，客
    觀上足以危害他人之生命、身體，自堪認為兇器，而被告為竊取機器而攜帶上開
    工具一批即與上開法條構成要件相符，不因其是否使用全部之工具或有無行兇之
    意圖而有異。是被告攜帶客觀上具有危險性之工具一批竊取水箱之犯行，核其所
    為，係犯刑法第三百二十一條第一項第三款之攜帶兇器之加重竊盜罪。爰審酌被
    告甫因贓物罪經本院判處有期徒刑六月，緩刑二年確定，竟又再犯，身強體壯竟
    無正當職業，而以攜帶數量龐大之工具竊取他人之物變賣之方式獲利，惡性非輕
    ，被害人損害亦難謂輕微，被告犯後態度尚稱良好等一切情狀，量處如主文所示
    之刑，以資懲儆。扣案如附表所示之工具一批及瓦斯噴燈一只，係供被告竊盜所
    用之物，且為被告所有，業經被告供明在卷，爰依刑法第三十八條第一項第二款
    宣告沒收，併此敘明。
據上論斷，應依刑事訴訟法第二百九十九條第一項前段，刑法第三百二十一條第一項
第三款、第三十八條第一項第二款，判決如主文。
本案經檢察官王富哲到庭執行職務。
中      華      民      國      九十一      年    四     月     三十    日
                                        臺灣雲林地方法院刑事第二庭
                                            法  官  趙  思  芸
右正本證明與原本無異。
如不服本判決，應於判決送達後十日內向本院提出上訴狀( 應附繕本 )。
                                            書記官  王  淑  美
中      華      民      國      九十一      年    四     月     三十    日
中華民國刑法第三百二十一條
 (加重竊盜罪)
犯竊盜罪而有左列情形之一者，處六月以上五年以下有期徒刑：
一  於夜間侵入住宅或有人居住之建築物、船艦，或隱匿其內而犯之者。
二  毀越門扇、牆垣或其他安全設備而犯之者。
三  攜帶兇器而犯之者。
四  結夥三人以上而犯之者。
五  乘火災、水災或其他災害之際而犯之者。
六  在車站或埠頭而犯之者。
前項之未遂罰之。
附表：
┌─────┬──┐
│種類      │數量│
├─────┼──┤
│撬板      │一支│
├─────┼──┤
│榔頭      │一支│
├─────┼──┤
│活動扳手  │二支│
├─────┼──┤
│鉗子      │二支│
├─────┼──┤
│Ｔ字型起子│三支│
├─────┼──┤
│梅花扳手  │一支│
└─────┴──┘
（續上頁）
┌─────┬──┐
│美工刀    │一支│
├─────┼──┤
│鐵鉆      │一支│
├─────┼──┤
│十字起子  │一支│
├─────┼──┤
│固定扳手  │二支│
└─────┴──┘
